【裁判字號】    98,上訴,1241
【裁判日期】    981230
【裁判案由】    毒品危害防制條例
【裁判全文】
臺灣高等法院臺南分院刑事判決       98年度上訴字第1241號
上  訴  人
即  被  告  甲○○
上列上訴人因違反毒品危害防制條例案件，不服臺灣嘉義地方法
院98年度訴字第865號中華民國98年10月30日第一審判決（起訴
案號：臺灣嘉義地方法院檢察署98年度毒偵字第1383號），提起
上訴，本院判決如下：
    主  文
上訴駁回。
    理  由
一、按刑事訴訟法第350條、第361條、第362條、第367條規定，
    不服地方法院之第一審判決而上訴者，須提出上訴書狀，並
    應敘述具體理由，此為上訴必備之程式；如所提之書狀未敘
    述上訴理由，或僅曾以言詞陳述上訴理由者，均應於上訴期
    間屆滿後20日內補提理由書於第一審法院。第一審法院經形
    式審查，認逾期未補提上訴理由者，應定期間先命補正；逾
    期未補正者，為上訴不合法律上之程式，應以裁定駁回。倘
    已提出上訴理由，但所提非屬具體理由者，則由第二審法院
    以上訴不合法律上之程式，判決駁回。而所謂具體理由，必
    係依據卷內既有訴訟資料或提出新事證，指摘或表明第一審
    判決有何採證認事、用法或量刑等足以影響判決本旨之不當
    或違法，而構成應予撤銷之具體事由，始克當之（例如：依
    憑證據法則具體指出所採證據何以不具證據能力，或依憑卷
    證資料，明確指出所為證據證明力之判斷如何違背經驗、論
    理法則）；倘僅泛言原判決認定事實錯誤、違背法令、採証
    違法、判決不公、量刑失之過重或輕縱，而未依上揭意旨指
    出具體事由，或形式上雖已指出具體事由，然該事由縱使屬
    實，亦不足以認為原判決有何不當或違法者（例如：對不具
    有調查必要性之證據，法院未依聲請調查亦未說明理由，或
    援用證據不當，但除去該證據仍應為同一事實之認定），皆
    難謂係具體理由，而應認其上訴為不合法律上之程式（最高
    法院97年台上字第892號判決、97年台上字第3267號判決意
    旨及法院辦理刑事訴訟案件應行注意事項第162點參照）。
二、本件上訴人即被告甲○○不服原判決，於民國（下同）98年
    11月17日合法提起上訴，形式上雖提出上訴書狀敘述上訴理
    由，其理由略以：被告因違反毒品危害防制條例案件，經檢
    察官以98年度緩字第628號為緩起訴處分（上訴狀誤載為98
    年度緩護命第383號），並自98年7月15日起算緩起訴期間；
    然被告前於98年7月9日即違犯本案，經原審判決有期徒刑8
    月。是本件既於上揭緩起訴處分前所違犯，則被告仍應獲緩
    起訴處分云云。
三、惟查：
  (一)原審法院以被告於準備程序中就被訴事實為有罪之陳述，經
    裁定由受命法官獨任進行簡式審判程序；而被告施用第一級
    毒品海洛因及第二級毒品甲基安非他命之自白，亦有卷附之
    代號與真實姓名對照表（代號：布37）及臺灣檢驗科技股份
    有限公司98年7月28日濫用藥物尿液檢驗報告各1份足資佐證
    （見警卷第6-7頁），且被告自承係同時將第一級毒品海洛
    因及第二級毒品甲基安非他命混合摻入於針筒內，以注射施
    打方式施用，自屬以一行為同時施用第一級毒品海洛因及第
    二級毒品甲基安非他命，為想像競合犯，應從一重之施用第
    一級毒品罪處斷；並審酌被告係累犯，而施用毒品本質上係
    戕害自身健康之行為，尚未嚴重破壞社會秩序或侵害他人權
    益，且被告於審判程序坦承犯行，態度尚佳等一切情狀，量
    處有期徒刑8月，是原審法院已詳敘認定被告犯罪事實之證
    據及理由，自形式上觀察，並無判決違背法令之情形存在。
  (二)被告固主張本案犯罪時間係於檢察官為緩起訴處分之前，故
    本案自應為緩起訴處分云云。然94年1月7日修正公布、並於
    95年7月1日生效施行之刑法，業已刪除連續犯之規定，其後
    所為之施用毒品犯行，係採一罪一罰，是被告另案施用毒品
    之犯行，雖經檢察官為緩起訴處分，惟該緩起訴處分之效力
    自不及於本案被告施用毒品之犯行。況是否為緩起訴處分，
    乃屬檢察官之職權範圍，亦非法院所得以干涉，被告上訴意
    旨容有誤會。
  (三)綜上，被告所執前開情詞，顯未依據卷內既有訴訟資料或提
    出新事證具體指摘原審判決關於認定事實、證據取捨、適用
    法律及量刑，有何違法或不當之處，故其上訴理由自非具體
    。是依前揭說明，本件上訴不合上訴之法定要件，應予駁回
    ，並不經言詞辯論為之。
四、爰依刑事訴訟法第367條前段、第372條，判決如主文。
中    華    民    國    98    年    12    月    30    日
                  刑事第二庭  審判長法  官  葉居正
                                    法  官  陳欽賢
                                    法  官  洪碧雀
以上正本證明與原本無異。
如不服本判決應於收受送達後10日內向本院提出上訴書狀，其未
敘述上訴理由者，並得於提起上訴後10日內向本院補提理由書（
均須按他造當事人之人數附繕本）「切勿逕送上級法院」。
                                    書記官  魏芝雯
中    華    民    國    98    年    12    月    30    日

司法院資訊處製作；財團法人民間司法改革基金會備份。
